臺灣彰化地方法院宣示判決筆錄
公　訴　人　臺灣彰化地方法院檢察署檢察官
被　　　告　戊○○
選任辯護人　陳世煌律師
選任辯護人　黃俊昇律師
上列被告因常業詐欺案件，於中華民國九十四年十二月二日下午
四時，在本院第八法庭宣示判決，出席職員如下：
法官起立朗讀判決主文、犯罪事實要旨、處罰條文、附記事項，
及告以上訴限制、期間並提出上訴狀之法院，且諭知記載其內容
：
壹、主  文
戊○○共同意圖為自己不法之所有，以詐術使人將本人之物交付
為常業，累犯，處有期徒刑壹年陸月。扣案之如附表二所示之物
（除刪除部分外），均沒收之。
貳、犯罪事實要旨：
一、被告戊○○於民國九十年間曾因公共危險案件，經臺灣雲林
    地方法院判處有期徒刑四月，如易科罰金以三百元折算一日
    確定，九十一年二月一日易科罰金執行完畢。竟仍不知悔改
    ，於九十一年三月底，參與由丙○○及姓名、年籍均不詳，
    綽號「伸哥」、「大雄」、「文雄」及「西瓜」等成年男子
    為首之詐騙集團，共同意圖為自己不法之所有，基於詐欺及
    偽造私文書之概括犯意聯絡，推由癸○○等人承租門牌號碼
    臺中市○○區○○路一段二一０號Ｂ棟六樓之三之房舍，為
    在臺灣地區中部之辦公處所；再推由甲○○申辦多家電信公
    司之易付卡，以提供乙○○、丁○○、辛○○、己○○、庚○○、子○○、丑○○、丙○○撥打詐騙電話之用，並負責
    嗣後易付卡之儲值及繳費事宜，再由癸○○及劉育誠負責向
    「中領旅行社」不知情之行員吳淑禎，辦理訂購機票等出境
    事宜，將該集團陸續招攬之新進成員送往廈門等地。而該詐
    騙集團在大陸廈門地區先行成立名為「香奈兒精品公司」、
    「聯達鐘錶公司」、「丹尼珠寶公司」、「華納威秀精品公
    司」等十七家詐騙公司，再責由被告擔任上開十七家詐騙公
    司之總經理，負責管理及教導新進詐騙集團成員詐騙技巧，
    並由該前往廈門之成員負責持該集團提供之行動電話，並使
    用前述由甲○○申辦之易付卡，以隨機電話選號之方式，任
    意挑選被害人電話，再以問卷調查或出價向其他機關（或個
    人）購得等方式，取得被害人之年籍資料後，將該資料傳真
    予在臺之癸○○，再由癸○○、鍾志明個人排版、設計或以
    每份（八千張）新臺幣（下同）二十四萬元之價格，委託由
    高玉昌、黃美麗所經營、位在高雄市○○區○○街九九巷六
    號之六之印刷工廠排版、印刷，先後大量偽造以「格林威治
    鐘錶有限公司」、「駿寶萊科技有限公司」、「美邦網路科
    技股份有限公司」、「臺灣聯想科技股份有限公司」、「鴻
    生堂鐘錶股份有限公司」、「富豪國際精品有限公司」、「
    亞太生活資訊館」、「威登國際精品有限公司」、「香港萬
    寶龍鐘錶股份有限公司」、「美商比佛利國際精品有限公司
    」、「卡登鐘錶有限公司」、「英商伯爵鐘錶有限公司」等
    公司名義，製作晚會邀請卡、中獎通知單、兌獎單、公司產
    品型錄、貴賓卡等詐騙文宣，並在其中之「中獎通知單」及
    「兌獎單」等文宣上，陸續偽造「眾華法律諮詢顧問公司」
    署名「劉日昌」律師、「安節法務諮詢顧問有限公司」署名
    「白治國」律師、「時代律師事務所」署名「杜子騫」律師
    、「中悅法務管理顧問公司」署名「吳宏山」律師、「正揚
    法務諮詢公司」署名「林正揚」律師及「陳君國」律師、「
    東合律師事務所」署名「張世豐」律師、「恆勝律師事務所
    」署名「張恆勝」律師、「利達法務管理顧問公司」署名「
    溫三郎」律師、「揚昇律師事務所」署名「林義仁」律師、
    「永松律師事務所」署名「劉永松」律師及「宜進會計師事
    務所」署名「徐秀青」會計師等名義，或偽蓋前揭律師事務
    所，及律師或會計師之印文，供作擔保以取信被害人，致使
    一般社會大眾誤信上開文件係經律師、會計師等社會公正人
    士所擔保，而相信其為真實，致令彼等因此陷於錯誤而交付
    金錢，因此產生財產上之損害。偽造後，高玉昌及黃美麗先
    將之郵寄予癸○○，癸○○初做整理後，再郵寄至臺中縣豐
    原市○○街九號三樓鍾志明之居所，再由鍾志明與許雅雲以
    該集團不詳人士所提供之盜刻印章（詳如附表二所示），將
    其上之印文蓋印在上開詐騙文宣上，並將上開文宣資料摺疊
    後置入載有被害人通訊處所之信封沾黏後，再由黃清全負責
    購買郵票，黏貼牢固後將之分散置入各郵件箱，嗣被害人收
    受上開文宣資料後，再推由乙○○、丁○○、辛○○、己○○、庚○○、子○○、丑○○及丙○○等人再次致電被害人
    ，其間乙○○、丁○○、辛○○、己○○、庚○○、子○○
    、丑○○及丙○○再假造晚會歡慶之現場氣氛，並向被害人
    訛稱：在晚會現場活動中，將被害人之貴賓卡卡號輸入電腦
    作抽獎活動時，抽中晚會獎項，可獲得港幣二十五萬元，並
    欲被害人先繳納十二萬元之現金（如被害人表示不相信者，
    該集團成員尚表示請被害人自行向該集團成員預先裝設之律
    師事務所、會計事務所及各慈善機構詢問）等語，致被害人
    陷於錯誤，如期匯入由該集團以登報收購方式，所取得之人
    頭帳戶，在確定被害人匯入款項後，再致電被害人請其自行
    打電話予香港贊助廠商（該集團虛設之香港賽馬協會）以利
    撥款，嗣再向被害人訛稱：需先加入賽馬協會，成為會員後
    方能領款，而加入會員則需先繳交入會費等情，以此方式陸
    續詐騙如附表一所示之被害人，並致渠等先後陷於錯誤，復
    因先前已匯出之金錢尚未收回，心有未甘，陸續匯出款項至
    該集團成員所提供之帳戶（匯款金額、日期、匯入帳戶均詳
    如附表一所示），嗣再推由前開綽號「西瓜」的男子，持收
    購之提款卡在全臺各地提領贓款後，將之交付癸○○，再由
    癸○○將一定成數之贓款轉交該集團中部地區負責人「大雄
    」，而另一部份贓款則由癸○○負責發放該集團前去廈門之
    成員，返臺後向其請領之薪資，之後再由癸○○再將該集團
    中部地區之「營運」狀況（收入、支出情形），提供資料予
    劉育誠，由劉育誠負責以電腦製作統計報表。嗣經警循線查
    獲，並扣得被告等所有、供犯罪所用如附表二所示之物，始
    查知上情。
二、案經被害人壬○○等二十一人訴由彰化縣警察局員林分局報
    告臺灣彰化地方法院檢察署檢察官偵查起訴。
參、處罰條文：刑法第二十八條、第二百十六條、第二百十條、
    、第三百四十條、第五十五條、第四十七條、第二百十九條
    、第三十八條第一項第二款。
肆、協商判決除有刑事訴訟法第四百五十四條之四第一項第一款
    於本訊問程序終結前，被告撤銷協商合意或檢察官撤回協商
    聲請者；第二款被告協商之意思非出於自由意志者；第四款
    被告所犯之罪非第四百五十五條之二第一項所定得以協商判
    決者；第六款被告有其他較重之裁判上一罪之犯罪事實者；
    第七款法院認應諭知免刑或免訴、不受理者情形之一，及違
    反同條第二項「法院應於協商合意範圍內為判決；法院為協
    商判決所科之刑，以宣告緩刑或二年以下有期徒刑、拘役或
    罰金為限」之規定者外，不得上訴。
伍、如得上訴而不服本件判決，得自收受判決送達之日起十日內
    ，向本院提出上訴書狀，上訴於第二審法院。
中　　華　　民　　國　　94　　年　　12　　月　　2 　　日
                  刑事第三庭          法  官    王昌鑫
以上正本證明與原本無異。
如不服本判決，應於判決送達後十日內向本院提出上訴狀 (須附
繕本 )。
告訴人或被害人對於判決如有不服具備理由請求檢察官上訴者，
其上訴期間之計算係以檢察官收受判決正本之日期為準。
中　　華　　民　　國　　94　　年　　12　　月　　5 　　日
                                      書記官    陳文俊
